【裁判字號】    95,訴,199
【裁判日期】    950721
【裁判案由】    毒品危害防制條例
【裁判全文】
臺灣板橋地方法院刑事判決               95年度訴字第199號
公  訴  人  臺灣板橋地方法院檢察署檢察官
被      告  甲○○
上列被告因違反毒品危害防制條例案件，經檢察官提起公訴（94
年度核退毒偵字第2602號）及移送併辦（95年度毒偵字第3545號
），本院依簡式審判程序審理，判決如下：
    主  文
甲○○連續施用第一級毒品，累犯，處有期徒刑壹年，扣案之海
洛因柒包（驗餘淨重共零點伍伍公克）沒收銷燬，注射針筒肆支
、分裝勺壹支、分裝袋肆包、電子磅秤壹個均沒收；又連續施用
第二級毒品，累犯，處有期徒刑陸月，扣案之餘留之安非他命殘
渣（量微無法秤重）沒收銷毀，塑膠袋壹個、玻璃球壹個沒收。
應執行有期徒刑壹年肆月，扣案之海洛因柒包（驗餘淨重共零點
伍伍公克）、餘留之安非他命殘渣（量微無法秤重）沒收銷毀，
注射針筒肆支、分裝勺壹支、分裝袋肆包、電子磅秤壹個、塑膠
袋壹個、玻璃球壹個沒收。
    事  實
一、甲○○曾因於民國86年2 月間違反毒品危害防制條例施用毒
    品，經強制戒治期滿後，由臺灣高等法院於89年2 月2 日以
    87年度上訴字第2392號判決免刑確定在案，又於91年間因違
    反毒品危害防制條例施用第一級毒品、第二級毒品案件，經
    臺灣士林地方法院裁定令入戒治處所施以強制戒治一年，嗣
    臺灣士林地方法院又以92年度毒聲字第315 號裁定停止戒治
    所餘戒治期間付保護管束，甲○○於92年4 月18日停止戒治
    出所，於92年7 月8 日保護管束期滿而強制戒治執行完畢，
    甲○○上開施用第一級毒品、第二級毒品犯行，另經臺灣士
    林地方法院檢察署檢察官提起公訴，經臺灣士林地方法院以
    91年度訴字第666 判決分別判處有期徒刑八月、三月，應執
    行有期徒刑十月，於92年4 月7 日判決確定，自93年3 月25
    日起執行，而於94年1 月16日縮刑期滿執行完畢，猶不知警
    惕，明知毒品海洛因屬毒品危害防制條例規定禁止持有、施
    用之第一級毒品，竟基於概括之犯意，自94年7 月中旬某日
    起至95年5 月5 日下午2 時許止，連續在臺北縣新莊市○○
    路19號住處，以將海洛因摻水置入注射針筒加以注射於身體
    部位之方式，施用海洛因多次。甲○○復明知毒品安非他命
    屬毒品危害防制條例規定禁止持有、施用之第二級毒品，竟
    另行起意，基於概括之犯意，自94年7 月中旬某日起至95年
    5 月5 日下午2 時許止，連續在新莊市○○路19號住處，以
    將安非他命置入自製之玻璃球吸食器內，以火置於其下燒烤
    使安非他命產生煙霧再以鼻子吸食方式，施用安非他命多次
    ，而於：(一)94年8 月17日下午6 時10分許，在新莊市○○路
    19號住處為警查獲，並扣得甲○○所有供施用海洛因所用之
    注射針筒四支、分裝勺一支、分裝袋四包、電子磅秤一個，
    及甲○○所用供施用安非他命所用之安非他命殘渣袋一個、
    玻璃球一個。(二)95年5 月5 日下午4 時30分許，在新莊市○
    ○路829 巷口為警查獲，並扣得海洛因七包（驗餘淨重共0.
    55公克）。
二、案經臺北縣政府警察局新莊分局報請臺灣板橋地方法院檢察
    署檢察官偵查起訴，暨函移併案審理，本院於準備程序進行
    中，甲○○就被訴事實為有罪之陳述，經告知簡式審判程序
    之旨，並聽取各當事人之意見後，裁定進行簡式審判程序。
    理  由
一、證據名稱：
  1.被告甲○○於警詢、偵查及本院審理時之自白。
  2.卷附之臺灣檢驗科技股份有限公司94年9 月15日、95年5 月
    24日濫用藥物尿液檢驗報告各一件。
  3.扣案之海洛因七包（驗餘淨重共0.55公克）、被告所有供施
    用海洛因所用之注射針筒四支、分裝勺一支、分裝袋四包、
    電子磅秤一個，及被告所用供施用安非他命所用之安非他命
    殘渣塑膠袋一個、玻璃球一個。
  4.卷附之法務部調查局95年6 月6 日調科壹字第060011897 號
    鑑定通知書一件。
  5.卷附之臺灣士林地方法院91年度訴字第666 號刑事判決及臺
    灣高等法院被告前案紀錄表各一件。
二、核被告所為，係犯毒品危害防制條例第10條第1 項之施用第
    一級毒品罪及同條例第10條第2 項之施用第二級毒品罪。其
    於施用海洛因、安非他命前後之持有海洛因、持有安非他命
    犯行，各為高度之施用行為所吸收，均不另論罪。被告行為
    後，刑法第56條連續犯之規定，業於94年1 月7 日修正公布
    刪除，並於95年7 月1 日施行，則被告之犯行，因行為後新
    法業已刪除連續犯之規定，此刪除雖非犯罪構成要件之變更
    ，但顯已影響行為人刑罰之法律效果，自屬法律有變更，依
    新法第2 條第1 項規定，比較新、舊法結果，仍應適用較有
    利於被告之行為時法律即舊法論以連續犯（最高法院95年第
    8 次刑事庭會議決議參照），是本件被告先後多次施用毒品
    海洛因、安非他命犯行，各係時間緊接，所犯係構成要件相
    同之罪名，顯係各基於概括犯意反覆為之，均應依修正前刑
    法第56條連續犯之規定論以一罪，並依法加重其刑。又被告
    所犯上開二罪，犯意各別，行為互異，應予分論併罰。又查
    被告曾於91年間因違反毒品危害防制條例施用第一級毒品、
    第二級毒品案件，經臺灣士林地方法院以91年度訴字第666
    判決分別判處有期徒刑八月、三月，應執行有期徒刑十月，
    於92年4 月7 日判決確定，自93年3 月25日起執行，而於94
    年1 月16日縮刑期滿執行完畢，有臺灣高等法院被告前案紀
    錄表一件在卷可稽，其於前案94年1 月16日執行完畢後，五
    年以內再故意犯本件有期徒刑以上之罪，不論依修正前之刑
    法第47條，或修正後之刑法第47條第1 項之規定，均構成累
    犯，對被告而言並無有利或不利之情形，自不生新舊法比較
    之問題，應逕依修正前之刑法第47條，論以累犯，並依法遞
    加重其刑。再查被告自94年8 月17日為警查獲而於翌日交保
    釋放後，迄95年5 月5 日間連續多次施用毒品海洛因及安非
    他命之犯行，雖未據公訴人起訴，然因與已起訴部分有連續
    犯之裁判上一罪關係，為起訴效力所及，本院自應併予審理
    。爰審酌被告之素行狀況、犯罪動機、手段、目的、所生危
    害及犯罪後態度等一切情狀，分別量處如主文所示之刑，並
    定其應執行刑。按修正後刑法第2 條第1 項規定「行為後法
    律有變更者，適用行為時之法律。但行為後之法律有利於行
    為人者，適用最有利於行為人之法律」，本件被告行為後，
    刑法第51條業於94年1 月7 日修正公布，並於95年7 月1 日
    施行，修正前刑法第51條規定「數罪併罰，分別宣告其罪之
    刑，依左列各款定其應執行者：」其中第5 款規定：「宣告
    多數有期徒刑者，於各刑中之最長期以上，各刑合併之刑期
    以下，定其刑期。但不得逾二十年」，修正後刑法第51條第
    5 款規定：「宣告多數有期徒刑者，於各刑中之最長期以上
    ，各刑合併之刑期以下，定其刑期。但不得逾三十年」，比
    較結果，修正後規定並非較有利於行為人，依刑法第2 條第
    1 項前段之規定，仍應依修正前刑法第51條第5 款，定其應
    執行之刑。扣案之海洛因七包（驗餘淨重共0.55公克）為第
    一級毒品，餘留之安非他命殘渣（量微無法秤重，置放在一
    個塑膠袋內）為第二級毒品，係違禁物，均應依毒品危害防
    制條例第18條第1 項前段規定沒收銷燬之；又注射針筒四支
    、分裝勺一支、分裝袋四包、電子磅秤一個，為被告所有供
    施用海洛因犯罪所用之物，塑膠袋一個、玻璃球一個，為被
    告所有供施用安非他命犯罪所用之物，此經其承明在卷，爰
    併依刑法第38條第1 項第2 款規定予以宣告沒收。
三、應適用之法條：刑事訴訟法第273 條之1 第1 項、第299 條
    第1 項前段，毒品危害防制條例第10條第1 項、第2 項、第
    18條第1 項前段，刑法第2 條第1 項前段、第11條前段、修
    正前刑法第56條、修正前刑法第47條、修正前刑法第51條第
    5 款、第38條第1 項第2 款。
四、如不服本判決，得自收受送達之日起10日內向本院提出上訴
    狀。
本案經檢察官黃仙宜到庭執行職務。
中    華    民    國    95    年    7     月    21    日
                    刑事第十三庭  法  官  戴嘉清
以上正本證明與原本無異。
如不服本判決，應於判決送達後10日內，向本院提出上訴狀。
                                  書記官  林文達
中    華    民    國    95    年    7     月    31    日
附錄本案論罪科刑法條全文：
毒品危害防制條例第10條
施用第一級毒品者，處六月以上五年以下有期徒刑。
施用第二級毒品者，處三年以下有期徒刑。


司法院資訊處製作；財團法人民間司法改革基金會備份。
